臺灣高等法院刑事裁定　　　　　　　　 94年度聲再字第192號
再審聲請人
即受判決人　甲○○
上列聲請人因違反藥事法案件，對於本院92年度上訴字第4604號
，中華民國93年 1月30日確定判決（原審案號：臺灣基隆地方法
院92年度訴字第 506號；起訴案號：臺灣基隆地方法院檢察署92
年度偵字第2926號），聲請再審，本院裁定如下：
    主  文
再審之聲請駁回。
    理  由
一、聲請人聲請意旨：本案唯一之證據是聲請人之自白。而喬菲
    實業有限公司之負責人為唐莫愁，此有該公司之營利事業登
    記證、變更登記表及章程文件各一紙可證，聲請人並非該公
    司之實際負責人；且本案警員在貨櫃卸貨地點查獲自泰國裝
    運進口、內部夾藏有禁藥之貨櫃當時，聲請人並非現行犯在
    該現場被查獲云云。
二、按有罪之判決確定後，因發現確實之新證據，足認受有罪判
    決之人應受無罪、免訴免刑或輕於原判決所認判決之罪名者
    ，為受判決人之利益，得聲請再審，刑事訴訟法第四百二十
    條第一項第六款，固定有明文。惟所謂確實之新證據，固非
    以絕對不須經過調查程序為條件，但必須可認為確實足以動
    搖原確定判決而為受判決人有利之判決者為限，倘受判決人
    所提出有利於己之證據，已經確定判決加以調查，並本於論
    理法則、經驗法則為證據之取捨，不採為被告有利之認定者
    ，其後即不得再提出同一證據，爭執確定判決有事實誤認或
    理由矛盾。亦即聲請人事後提出之證據既經確定判決審酌，
    此項證據即非判決後所發見，即難據以開始再審。
三、查本院九十二年度上訴字第四六０四號確定判決認定聲請人
    犯藥事法第八十二條第一項之輸入禁藥罪，除經聲請人於警
    詢及偵審中之自白承認外；確定判決並引據行政院衛生署中
    醫藥委員會對查獲藥物之鑑定、喬菲實業有限公司之基本資
    料、進口報單、進口貨櫃落地檢查申請書、案發現場相片，
    以及扣案之五塔行軍散等禁藥，作為認定犯罪事實之基礎，
    非如聲請人聲請意旨所稱本案唯一證據僅有聲請人之自白。
    其次，聲請人提出之喬菲實業有限公司之營利事業登記證、
    變更登記表及章程，欲證明其非喬菲實業有限公司負責人。
    然本院確定判決已就喬菲實業有限公司之基本資料加以審酌
    ，並認定聲請人係該公司之實際負責人，聲請人就確定判決
    已經審酌之事項，再提出前述資料爭執，自難認定係新證據
    。且確定判決係認定聲請人為有犯罪行為之公司之實際負責
    人，聲請人縱非喬菲實業有限公司之登記負責人，或該公司
    之登記之負責人另有其人，亦不足以影響判決之結果。亦即
    聲請人提出之前開資料，從形式上觀之，並不足以影響確定
    判決之認定結果，揆諸前開說明，亦難謂係新證據。
四、綜上所述，聲請人所舉作為聲請再審理由之證據，難謂係確
    實之新證據，聲請人之聲請，為無理由，應予駁回。
據上論斷，應依刑事訴訟法第四百三十四條第一項，裁定如主文
。
中　　華　　民　　國　　94　　年　　6 　　月　　21　　日
　　　　　　　　　刑事第十七庭審判長法　官  吳啟民
　　　　　　　　　　　　　　　　　  法　官  蘇隆惠
　　　　　　　　　　　　　　　　　  法　官　林瑞斌
以上正本證明與原本無異。
如不服本裁定，應於收受送達後五日內向本院提出抗告狀。
                                    書記官　陳思云
中　　華　　民　　國　　94　　年　　6 　　月　　22　　日
